臺灣士林地方法院民事裁定
110年度消債清字第105號
債  務  人  洪泰興  
代  理  人  邱政勳律師(法扶律師)
上列債務人聲請清算事件，本院裁定如下：
    主  文
債務人洪泰興自中華民國一百一十一年五月十九日十七時起開始
清算程序。
命司法事務官進行本件清算程序。
    理  由
一、按債務人不能清償債務或有不能清償之虞者，於法院裁定開
    始更生程序或許可和解或宣告破產前，得依消債條例所定清
    算程序，向法院聲請清算，此觀消費者債務清理條例（下稱
    消債條例）第3條、第80條規定自明。又法院開始清算程序
    之裁定，應載明其年、月、日、時，並即時發生效力；法院
    裁定開始更生或清算程序後，得命司法事務官進行更生或清
    算程序；必要時得選任律師、會計師或其他適當之自然人或
    法人一人為監督人或管理人，消債條例第83條第1項、第16
    條第1項亦各有明文。
二、聲請意旨略以：伊有不能清償債務情事，前已向法院聲請與
    最大債權金融機構調解，惟調解不成立。又伊未經法院裁定
    開始更生程序或許可和解或宣告破產，爰依法聲請清算等語
    。
三、經查，債務人所主張之上開事實，有財團法人金融聯合徵信
    中心當事人綜合信用報告之前置協商專用債權人清冊【見本
    院110年度司消債調字第260號卷（下稱消債調卷）第7至9頁
    】、民國108年度、109年度綜合所得稅各類所得資料清單及
    全國財產稅總歸戶財產查詢清單（見消債調卷第10至11頁，
    本院卷第57頁）、調解不成立證明書（見本院卷第14頁）、
    債務人全戶戶籍謄本（見本院卷第54頁）、建物登記第二類
    謄本（見本院卷第56頁）、中華民國人壽保險商業同業公會
    保險業通報作業資訊系統資料查詢結果表（見本院卷第71、
    72頁）、投資人於各專戶無資料明細表（見本院卷第74頁）
    、保管帳戶客戶餘額表（見本院卷第75頁）、客戶存券異動
    明細表（見本院卷第76頁）、投資人於清算交割銀行未開戶
    明細表（見本院卷第77頁）、集保戶往來參加人明細資料表
    （見本院卷第78頁）、郵局及銀行存摺交易明細（見本院卷
    第79至84頁）、勞工保險被保險人投保資料表（見本院卷第
    99頁）可稽，堪信為真實。參酌債務人現年60歲（見本院卷
    第54頁），目前擔任臨時工，每月平均收入約新臺幣（下同
    ）1萬元（見本院卷第52頁），而債務人名下固有坐落臺北
    市士林區價值共計47萬元之房地（見本院卷第61頁）、100
    年4月出廠車號0000-00號之自用小客車乙輛（見本院卷第14
    2頁）、南山人壽保險股份有限公司之保險解約金2萬3,137
    元（見本院卷第136頁），然依其債權人陳報債務人之無擔
    保債務總額已達636萬5,554元（計算式：109萬3,388元＋56
    萬2,744元＋12萬9,084元＋93萬7,103元＋72萬1,439元＋57萬3,
    695元＋2萬8,664元＋63萬2,280元＋6萬3,911元＋162萬3,246元
    ＝636萬5,554元，見消債調卷第47、48、66、70、77、86、9
    2、103頁）觀之，足認債務人之財產、勞力、信用確不能清
    償全部債務。此外，復查無消債條例第6條第3項、第8條或
    第82條第2項所定駁回清算聲請之事由，是債務人聲請清算
    ，應屬有據。爰依首揭規定，裁定開始本件清算程序，並命
    司法事務官進行本件清算程序。
四、爰裁定如主文。
中　　華　　民　　國　　111 　年　　5 　　月　　19　　日
                  民事第一庭  法  官  黃筠雅
以上正本係照原本作成。
本件裁定不得抗告。
中　　華　　民　　國　　111 　年　　5 　　月　　19　　日
                              書記官  陳芝箖